【裁判字號】    99,易,311
【裁判日期】    990526
【裁判案由】    竊盜
【裁判全文】
臺灣屏東地方法院刑事判決               99年度易字第311號
公  訴  人  臺灣屏東地方法院檢察署檢察官
被      告  丙○○
            乙○○
上列被告等因竊盜案件，經檢察官提起公訴（99年度偵字第129
號），被告等於準備程序就被訴事實為有罪之陳述，本院合議庭
裁定由受命法官獨任進行簡式審判程序，並予判決如下本院判決
如下：
    主  文
丙○○共同犯攜帶兇器竊盜罪，處有期徒刑陸月，如易科罰金，
以新臺幣壹仟元折算壹日。
乙○○共同犯攜帶兇器竊盜罪，處有期徒刑陸月，如易科罰金，
以新臺幣壹仟元折算壹日。緩刑貳年，並應向指定之政府機關、
政府機構、行政法人、社區或其他符合公益目的之機構或團體提
供捌拾小時之義務勞務。緩刑期間付保護管束。
    事  實
一、丙○○與乙○○二人因缺錢花用，竟共同基於意圖為自己不
    法所有之犯意聯絡，於民國98年12月9 日凌晨1 時50分許，
    在屏東縣內埔鄉○○村○○路○○段47號甲○○所有之香蕉
    園內，約定由丙○○持其所有客觀上足以傷害人之生命、身
    體及安全、可供兇器使用之利刃1 支（未據扣案），復由乙○○在旁把風、搬運之方式，共同竊取甲○○所有之香蕉43
    簍（價值約新臺幣〈下同〉2 萬元）。嗣為甲○○發現後報
    警前往處理，乙○○遭當場查獲，而丙○○則趁隙將上開利
    刃隨意丟棄並逃逸無蹤，因而循線查獲上情。
二、案經屏東縣政府警察局內埔分局報告臺灣屏東地方法院檢察
    署檢察官偵查起訴。
    理  由
一、本案被告丙○○、乙○○所犯竊盜罪，並非法定刑為死刑、
    無期徒刑或最輕本刑3 年以上有期徒刑之罪，亦非高等法院
    管轄第一審之案件，而被告於本院準備程式中就被訴事實為
    有罪之陳述，本院合議庭乃裁定由受命法官獨任進行簡式審
    判程式。又簡式審判程式之證據調查，不受刑事訴訟法第15
    9 條第1 項、第161 條之2 、第161 條之3 、第163 條之1
    及第164 條至第170 條規定之限制，刑事訴訟法第273 條之
    2 亦定有明文，故本件審理依該規定，亦排除嚴格證據調查
    ，併予敘明。
二、上開犯罪事實，業據被告丙○○、乙○○於本院審理時坦承
    不諱（見本院卷第28至31頁、第37至42頁），核與被害人甲○○於警詢陳述其果園內香蕉遭人竊取之被害情節大致相符
    （見警卷第9 至12頁），並有搜索扣押筆錄、扣押物品目錄
    表、贓物認領保管單、現場暨竊得物品照片14張在卷可憑（
    見警卷第14至17頁、第13頁、第19至21頁），足認被告丙○○、乙○○2 人上開任意性自白確與客觀事實相符，堪予採
    信。綜上，是本件事證業臻明確，被告2 人攜帶兇器竊盜犯
    行洵堪認定，應依法論科。
三、按刑法第321 條第1 項第3 款之攜帶兇器竊盜罪，係以行為
    人攜帶兇器為其加重條件，此所謂兇器，其種類並無限制，
    凡客觀上足以對人之生命、身體、安全構成威脅，具有危險
    性之兇器為已足，並不以攜帶之初有行兇之意圖為必要（最
    高法院79年臺上字第5253號判例意旨參照）。查本件雖未扣
    得其2 人持以竊取上開香蕉之利刃，惟上開遭竊取之香焦樹
    與香焦串間之切面平整，此卷附之照片可知，若非以金屬類
    所製利刃為竊盜之工具，顯難將上開香焦串自果樹上分離且
    切面完整，堪認被告2 人確有攜帶足以剪斷香焦之利刃至現
    場無誤，又該利刃可將整串香焦自果樹割斷，應可認係金屬
    製品，質地堅硬，依一般社會觀念，若供人單手緊握持以對
    外攻擊，已足使人之生命、身體、安全受有危害，足堪認為
    兇器。是核被告丙○○、乙○○2 人所為，均係犯刑法第32
    1 條第1 項第3 款之攜帶兇器竊盜既遂罪，被告丙○○、乙○○人間就前揭犯行有犯意聯絡及行為分擔，均為共同正犯
    。爰審酌被告2 人正值青壯年，竟囿於貪念竊取財物，侵害
    他人之財產法益；不力求奮發向上，端正品行，思循正途謀
    生，反起意行竊，亦缺乏對他人財產權應予尊重之觀念，行
    為實不足取，兼衡酌被告丙○○僅國中肄業、家庭狀況欠佳
    ，而被告乙○○業已離婚，須單獨負擔家計，除有2 名子女
    亟待撫養外，其母親患有糖尿病、其弟因車禍受傷行動不便
    無法工作，一時經濟窘困方起意行竊，另被告乙○○現有正
    當工作，其等犯罪所生具體損害尚屬輕微，犯後且坦承犯行
    ，犯罪後態度尚稱良好，遭竊取之香焦價值尚非至鉅，並業
    經被害人甲○○領回等一切情狀，分別量處如主文所示之刑
    ，並均諭知易科罰金之折算標準，以資懲儆。又被告乙○○
    5 年內未曾受刑之宣告，有臺灣高等法院被告前案紀錄表在
    卷可參，其因一時失慮，致罹刑典，經此刑之宣告，應當知
    所警惕，信無再犯之虞，認對被告乙○○所宣告之刑以暫不
    執行為適當，併宣告緩刑2 年，並應向指定之政府機關、政
    府機構、行政法人、社區或其他符合公益目的之機構或團體
    提供捌拾小時之義務勞務，以啟自新，緩刑期間依法應付保
    護管束。該利刃既未經扣案已如前述，且非違禁物，為免生
    執行上之困擾，爰不另為沒收之諭知，附此敘明。
據上論斷，應依刑事訴訟法第299 條第1 項前段、第273 條之1
第1 項，刑法第28條、第321 條第1 項第3 款、第41條第1 項、
、第74條第1 項第1 款、第2 項第5 款、第93條第1 項第2 款，
判決如主文。
本案經檢察官潘國威到庭執行職務。
中    華    民    國    99    年    5     月    26    日
                  刑事第三庭    法  官  陳怡先
以上正本證明與原本無異。
如不服本判決應於收受判決後10日內向本院提出上訴書狀，並應
敘述具體理由；其未敘述上訴理由者，應於上訴期間屆滿後20日
內向本院補提理由書（均須按他造當事人之人數附繕本）「切勿
逕送上級法院」。
中    華    民    國    99    年    5     月    26    日
                                書記官  鍾小屏
刑法第321條第1項第3款
犯竊盜罪而有左列情形之一者，處六月以上、五年以下有期徒刑
：
一、於夜間侵入住宅或有人居住之建築物、船艦或隱匿其內而犯
    之者。
二、毀越門扇、牆垣或其他安全設備而犯之者。
三、攜帶兇器而犯之者。
四、結夥三人以上而犯之者。
五、乘火災、水災或其他災害之際而犯之者。
六、在車站或埠頭而犯之者。
前項之未遂犯罰之。

司法院資訊處製作；財團法人民間司法改革基金會備份。
